【裁判字號】    90,訴,1548
【裁判日期】    901130
【裁判案由】    毒品危害防制條例等
【裁判全文】
臺灣桃園地方法院刑事判決                          九十年度訴字第一五四八號
    公  訴  人  臺灣桃園地方法院檢察署檢察官
    被      告  甲○○
右列被告因毒品危害防制條例案件，經檢察官提起公訴（九十年度偵字第一三八八四
號），本院判決如左：
    主  文
甲○○共同運輸第二級毒品，處有期徒刑捌年。扣案之如附表一所示之物品沒收銷燬
之；如附表二所示之物品、包裝紙壹包均沒收。
    事  實
一、甲○○明知ＭＤＭＡ（俗稱搖頭丸）係我國管制進口之第二級毒品、而含有Ｋe
    tamine（俗稱Ｋ他命）之成分藥品需經中央衛生主管機關（行政院衛生署）查驗
    登記，核准發給要品許可證後，始得輸入，如未經核准而擅自輸入，係屬於藥事
    法第二十二條第二款前段之禁藥。詎竟與不詳真實姓名、年籍、住居所綽號「胖
    哥」之成年男子共同基於運輸第二級毒品ＭＤＭＡ及輸入禁藥Ｋetamine 之犯意
    聯絡，經綽號「胖哥」者之委託，約定事成後給付新台幣（下同）十萬元為代價
    ，幫綽號「胖哥」者運輸第二級毒品ＭＤＭＡ及輸入禁藥Ｋetamine 來台灣，而
    甲○○於民國九十年八月十六日受綽號「胖哥」者之指示，旋於同年八月十八日
    前往馬來西亞吉隆坡住進「海燕」飯店後，由與其有犯意聯絡之不詳真實姓名、
    年籍、住居所綽號「阿成」者，交付以錫箔紙包裝如附表一、二所示之物品，甲
    ○○旋將之藏放於其行李中，以行李夾帶方式，於九十年八月二十日自馬來西亞
    吉隆坡搭乘中華航空公司ＣＩ六五六班機，於同日十七時三十分許抵達我國中正
    國際機場，未經核准，而將如附表一、二所示之第二級毒品ＭＤＭＡ及禁藥Ｋet
    amine運輸入境，嗣為海關人員查獲。並扣得其所運輸之如附表一、二所示之物
    品及包裝紙一包。
二、案經法務部調查局桃園縣調查站報告台灣桃園地方法院檢察署檢察官偵查起訴。
    理  由
一、訊據被告甲○○固坦承有受綽號「胖哥」者之委託，運輸如附表一、二所示之物
    品，在中正機場為海關人員查獲，惟辯稱：所運輸入境如附表一、二所示之物品
    ，係其自己要施用的云云；惟查：（一）被告係以順利將如附表一、二所示之物
    品運輸入境，由胖哥之人給付十萬元為代價，而受委託始前往馬來西亞吉隆坡運
    輸如附表一、二所示之物品入境等情，業據被告迭於警訊時及偵審中供稱在卷，
    且果如被告所稱其要自己施用，焉有攜帶數量眾多如附表一、二所示之物品入境
    之理？再者，被告於右揭時、地為海關人員查獲時，移送法務部調查局偵辦時，
    所採集之尿液經送驗結果，呈甲基安非他命陰性反應，有法務部調查局九十年九
    月五日（90）陸（一）字第90176291號檢驗通知書乙紙在卷足按，足見被告辯稱
    ：其運輸如附表一、二所示之物品入境，係其自己要施用云云，顯與事實不符，
    並悖於常情，不足採信。（二）又如附表一、二所示之物品確係被告所運輸入境
    ，於中正機場當場為海關人員所查獲等情，業據證人即查獲本案之海關人員丙○
    ○證述屬實在卷（見本院九十年十月十九日筆錄），且扣案之如附表一所示之物
    品，經送鑑定後確係含有第二級第八十九項毒品甲基安非他命之毒品ＭＤＭＡ，
    如附表二所示之物品經送鑑定後確係含有Ｋetamine之成分，有法務部調查局九
    十年八月二十九日（90）陸（一）字第90176290號檢驗通知書、行政院衛生署管
    制藥品管理局年十一月五日管檢字第九九一四七號函及檢驗成績書各乙紙存卷足
    參，而ＭＤＭＡ所含之甲基安非他命（Ｍethamphetamine）係安非他命類（Ａ
    mphetamine－like）藥物之一種，為毒品危害防制條例第二條所稱之第二級毒品
    ；又查Ｋetamine雖未列入毒品危害防制條例所稱之毒品，然其係具醫療用途之
    藥品，依藥事法之規定，凡藥品應向行政院衛生署辦理查驗登記核可後，方可輸
    入、製造、販賣、調劑及使用，有行政院衛生署管制藥品管理局九十年十一月一
    日管證字第九九六七九號函附卷足徵，次按輸入藥品，應依藥事法第三十九條規
    定將其成分、規格、性能、製法之要旨，檢驗規格與方法及有關資料或證件，連
    同標籤、仿單及樣品，並繳納證書費、查驗費，申請中央衛生主管機關（行政院
    衛生署）查驗登記，經核准發給藥品許可證後，始得由藥品許可證所有人及其授
    權者輸入，依藥事法施行細則第六條之規定，得不屬於禁藥外，其餘之輸入藥品
    ，除係旅客或隨交通工具服務人員所攜帶之自用藥品進口者外，若有未經中央衛
    生主管機關（行政院衛生署）核准擅自輸入之情形者，即係屬藥事法所稱之「禁
    藥」範圍，此於藥事法第二十二條第二款已有明文之規定，而如附表一、二所示
    之含有Ｋetamine成分物品，被告未經中央衛生主管機關之核准，即以行李挾帶
    之方式逕為攜帶輸入境內，數量眾多且種類不同，業據被告供認在卷，則上述物
    品顯已非屬藥事法第二十二條第二款但書所稱旅客自用藥品，應認係「禁藥」。
    （三）被告入境時未經申報，攜帶如附表一、二所示之毒品、禁藥入境，亦據被
    告供承在卷，復有台北關稅局扣押貨物、運輸工具收據及搜索筆錄及中華民國入
    境旅客申報單各一紙存卷可考，此外，並有包裝紙一包扣案可資佐證。（四）又
    被告雖供稱：其係受綽號「金星」乙○○之委託攜帶毒品、禁藥入境，並帶同警
    方人員前往查察，惟並未查獲乙○○云云，然經本院傳喚證人乙○○到庭，經被
    告當庭指認並隔離訊問後，被告表示並非到庭之乙○○委託其運輸如附表一、二
    所示之物品入境，其係一時慌張，始指認係乙○○等語，亦據被告供述在卷（見
    本院九時年十一月九日筆錄），故雖證人乙○○於本院證稱：其未委託甲○○運
    輸如附表一、二所示之物品入境等語，然被告既非受到庭之乙○○指示運輸如附
    表一、二所示之物品入境，則證人乙○○之上述證詞，不足以作為有利被告之認
    定，被告亦無因供出毒品來源而破獲者，而依毒品危害防制條例第十七條規定減
    輕其刑之問題，附此敘明。縱上所述，被告所辯顯係事後卸責之詞，委無足採。
    本件事證明確，被告犯行，堪以認定。
二、又按第二級毒品，業據行政院於八十八年四月十四日以八十八法字第一四四０二
    號公告修正為懲治走私條例第二條第四項規定公告之「管制物品項目及其數額」
    甲項第四款之物品，並自同年月十六日起實施。核被告所為，係犯毒品危害防制
    條例第四條第二項之運輸第二級毒品罪、懲治走私條例第二條第一項之私運管制
    物品罪及藥事法第八十二條第一項輸入禁藥罪。其以一行為觸犯上開三罪名為想
    像競合犯，應從一重之運輸毒品罪論處。其持有第二級毒品之低度行為，應為運
    輸之高度行為所吸收，不另論罪。被告與年籍姓名均不詳綽號「胖哥」、「阿成
    」之成年男子間，有犯意聯絡及行為之分擔，均為共同正犯。又被告雖自白尚於
    九十年八月初，受他人指示，運輸含有Ｋetamine成分之禁藥入境等語，然按被
    告之自白不得作為有罪判決之唯一證據，仍依調查其他必要之證據，以察其是否
    與事實相符，刑事訴訟法第一百五十六條第二項定有明文。經查，被告上開所供
  另於九十年八月初，受他人指示，運輸含有Ｋetamine成分之禁藥入境部分，除
    被告之自白外，並查無積極證據足以證明，且復未扣得相關證物，是無法僅據被
    告上開唯一自白即為不利被告之認定，併此敘明。爰審酌被告犯罪動機、手段、
    目的係因亟需錢用，一時失慮，鋌而走險，並運輸入境之毒品、禁藥，數量龐大
    ，若流入市面，仍將嚴重戕害我國人民身心健康及犯後態度等一切情狀，量處如
    主文所示之刑，以資懲儆。
三、扣案如附表一所示之毒品ＭＤＭＡ，係查獲之毒品，應依毒品危害防制條例第十
    八條第一項前段規定沒收銷燬之；另扣案之如附表二所示之含Ｋetamine成分之
    物品係禁藥，係共同被告綽號「胖哥」所有，供與被告共同犯罪所用之物，已如
    前述，應依刑法第三十八條第一項第二款宣告沒收。至扣案之包裝紙一包，係供
    犯本件運輸毒品罪所用之物，已如前述，應依前開條例第十九條第一項規定宣告
    沒收。
四、公訴另略以：被告甲○○明知俗稱搖頭丸之ＭＤＭＡ係我國管制進口之第二級毒
    品、俗稱Ｋ他命之Ｋetamine 係屬於藥事法第二十二條第一款之禁藥，竟基於概
    括之犯意，另自民國八十九年底起至九十年八月間止，以每趟酬勞新台幣十萬元
    至十二萬元不等之代價，連續自馬來西亞吉隆坡運輸第二級毒品ＭＤＭＡ及禁藥
    Ｋetamine 來台，共計十二次，因認被告此部分行為，亦涉犯毒品危害防制條例
    第四條第二項之運輸第二級毒品罪嫌、懲治走私條例第二條第一項之私運管制物
    品罪嫌及藥事法第八十二條第一項輸入禁藥罪嫌。公訴人認被告另涉犯右揭犯行
    ，無非以右揭犯行，業據被告坦承在卷，並有如附表一、二所示之物品扣案足稽
    ，為其論據。訊據被告堅決否認有何右揭十二次運輸毒品、禁藥之犯行，辯稱：
    其未有另外運輸毒品、禁藥入境之犯行等語。按被告之自白不得作為有罪判決之
    唯一證據，仍依調查其他必要之證據，以察其是否與事實相符，刑事訴訟法第一
    百五十六條第二項定有明文。經查：公訴人指訴被告尚另尚有右揭運輸毒品、禁
    藥之行為，然對於被告如何運輸毒品？自何處輸入？輸入之數量？等重大事項，
    公訴人提起公訴後，而移審本院之卷證並未有相關之補強證據，以證明被告於調
    查局調查時及偵查中自白之真實性，則被告是否尚另涉有右揭運輸毒品、禁藥之
    犯行，即欠缺直接積極證據，可資論據。至扣案之如附表一、二所示之物品，僅
    能證明被告有前開經論罪科刑部分之犯行，尚難以作為被告另有涉犯此部分犯行
    之積極證據，故自難僅以被告之自白，即遽認被告有此部分之犯行。此外，復查
    無其他積極證據，足資證明被告有公訴人提起公訴關於此部分之犯行，是不能證
    明被告犯罪，原應諭知被告此部分無罪之判決，惟公訴人認被告此部分之犯行，
    與前揭經論罪科刑部分，有連續犯裁判上一罪之關係，爰不另為無罪之諭知，併
    此敘明。
據上論斷，應依刑事訴訟法第二百九十九條第一項前段、毒品危害防制條例第四條第
二項、第十八條第一項、第十九條第一項、懲治走私條例第二條第一項、藥事法第八
十二條第一項、刑法第十一條、第二十八條、第五十五條、第三十八條第一項第二款
，判決如主文。
本案經檢察官潘怡華到庭執行職務。
中      華      民      國      九十    年     十一     月     三十     日
                                  臺灣桃園地方法院刑事第四庭
                                              法  官   邱滋杉
右正本證明與原本無異。
如不服本判決，應於判決送達後十日內向本院提出上訴狀( 應附繕本 )，上訴於
臺灣高等法院。
                                              書記官   周巧屏
中    華      民      國      九十    年     十一     月    三十      日
附表一：
┌──┬─────────┬──────┬────────┬──────┐
│編號│ 物  品  名  稱   │所含成分    │重            量│ 備     註  │                                                                  │
├──┼─────────┼──────┼────────┼──────┤
│一  │八角形綠色藥丸    │含少量甲基安│淨重合計五一七．│四包        │
│    │                  │非他命、大量│０六公克（包裝重│            │
│    │                  │麻醉劑Ｋetam│七．七六公克）。│            │
│    │                  │ine 之成分。│平均甲基安非他命│            │
│    │                  │            │純度三．四五％，│            │
│    │                  │            │甲基安非他命純質│            │
│    │                  │            │淨重十七．八四公│            │
│    │                  │            │克。            │            │
│    │                  │  │                │            │
│    │                  │            │                │            │
├──┼─────────┼──────┼────────┼──────┤
│二  │圓形顏色較淺綠色藥│同右        │淨重合計二六五．│二包        │
│    │丸                │            │０九公克（包裝重│            │
│    │                  │            │三．七三公克）。│            │
│    │                  │            │平均甲基安非他命│            │
│    │                  │            │純度三．五五％，│            │
│    │                  │            │甲基安非他命純質│            │
│    │                  │            │淨重九．四一公克│            │
│    │                  │            │。              │            │
│    │                  │            │                │            │
├──┼─────────┼──────┼────────┼──────┤
│三  │圓形顏色較深綠色藥│同右        │淨重一一．０八公│一包        │
│    │丸                │            │克（包裝重０．五│            │
│    │                  │            │０公克）。平均甲│            │
│    │                  │            │基安非他命純度四│            │
│    │                  │            │．八八％，甲基安│            │
│    │                  │            │非他命純質淨重０│            │
│    │                  │            │．五四公克。    │            │
│    │                  │            │                │            │
├──┼─────────┼──────┼────────┼──────┤
│四  │紅色藥丸          │同右        │淨重六．六二公克│一包        │
│    │                  │            │（包裝重０．五一│            │
│    │                  │            │公克）。平均甲基│            │
│    │                  │            │安非他命純度五．│            │
│    │                  │            │八三％，甲基安非│            │
│    │                  │      │他命純質淨重０．│            │
│    │                  │            │三九公克。      │            │
│    │                  │            │                │            │
└──┴─────────┴──────┴────────┴──────┘
附表二：
┌──┬─────────┬──────┬────────┬──────┐
│編號│ 物  品  名  稱   │所含成分    │重            量│ 備     註  │                                                                  │
├──┼─────────┼──────┼────────┼──────┤
│ 一 │白色粉末          │麻醉藥劑Ｋet│合計淨重九九六．│二瓶        │
│    │                  │amine之成分 │七公克（瓶重一四│            │
│    │                  │            │五．一三公克）。│            │
│    │                  │            │                │            │
│    │                  │            │                │            │
│    │                  │            │                │        │
└──┴─────────┴──────┴────────┴──────┘
附論罪科刑之法條：
毒品危害防制條例第四條
製造、運輸、販賣第一級毒品者，處死刑或無期徒刑；處無期徒刑者，得併科新臺幣
一千萬元以下罰金。
製迼、運輸、販賣第二級毒品者，處無期徒刑或七年以上有期徒刑，得併科新台幣七
百萬元以下罰金。
製造、運輸、販賣第三級毒品者，處五年以上有期徒刑，得併科新臺幣五百萬元以上
罰金。
製迼、運輸、販賣專供製迼或施用毒品之器具者，處一年以上七年以下有期徒刑，得
併科新臺幣一百萬元以下罰金。
前四項之未遂犯罰之。
毒品危害防制條例第十八條第一項
查獲之毒品及專供製造或施用毒品之器具，不問屬於犯人與否，均沒收銷燬之。但合
於醫藥或研究之用者，得不予銷燬。
懲治走私條例第二條
私運管制物品進口、出口逾公告數額者，處七年以下有期徒刑，得併科七千元以下罰
金。
以犯前項之罪為常業者，處三年以上十年以下有期徒刑，得併科一萬元以下罰金。
第一項之未遂犯罰之。
第一項所稱管制物品及其數額，由行政院公告之。
藥事法第八十二條
製造或輸入偽藥或禁藥者，處七年以下有期徒刑，得併科新臺幣十五萬元以下罰金。
犯前項之罪，因而致人於死者，處無期徒刑或七年以上有期徒刑，致重傷者，處三年
  以上十年以下有期徒刑。
第一項之未遂犯罰之。


司法院資訊處製作；財團法人民間司法改革基金會備份。
